臺灣新竹地方法院刑事裁定　　　　　　　　　 　　　 九十二年度聲簡再字第三號
　　聲　請　人
　　即受判決人　甲○○
右列聲請人因違反著作權法案件，對於本院中華民國九十二年三月六日第一審確定判
決（九十二年度竹簡字第一○四號），聲請再審，本院裁定如左：
    主  文
再審之聲請駁回。
    理  由
一、本件聲請意旨如聲請狀所載（如附件）。
二、按有罪之判決確定後，因發見確實之新證據，足認受有罪判決之人應受無罪、免
    訴、免刑或輕於原判決所認罪名之判決者，為受判決人之利益，得聲請再審；又
    法院認為無再審理由者，應以裁定駁回之，刑事訴訟法第四百二十條第一項第六
    款、第四百三十四條第一項分別定有明文。再刑事訴訟法第四百二十條第一項第
    六款所謂發見確實之新證據，係指該證據於事實審法院判決前已經存在，為法院
    、當事人所不知，不及調查斟酌，至其後始行發見，且就證據本身形式上觀察，
    固不以絕對不須經過調查程序為條件，但必須顯然可認為足以動搖原有罪確定判
    決，而為受判決人無罪、免訴、免刑或輕於原判決所認罪名之判決者為限。倘受
    判決人因對有利之主張為原審判決所不採，事後提出證明，以圖證實在原審前所
    為有利之主張為真實，據以聲請再審者，該項證據既非判決後所發現，即難憑以
    聲請再審。故受理聲請再審之最後事實審法院，應就聲請再審理由之所謂「新證
    據」，是否具備事實審判決前已經存在，為法院、當事人所不知，事後方行發見
    之「嶄新性」，及顯然可認足以動搖原有罪確定判決，應為無罪、免訴、免刑或
    輕於原判決罪名之「顯然性」二要件，加以審查，為判斷應否准予開始再審之準
    據；另所稱確實之新證據係指其證據之本身在客觀上可認為真實，毋須經過調查
    ，即足以動搖原判決，使受刑人得受有利之裁判者而言，若在客觀上就其之真實
    性為如何，尚欠明瞭，非經相當之調查，不能辨其真偽，即與確實新證據之「確
    實」含義不符，自難採為聲請再審之理由（最高法院八十五年度臺抗字第三○八
    、四二四號判決可資參酌）。
三、經查：
（一）本件聲請人提出之附件一「欣華泰影視傳播有限公司九十一年發片明細表」，
      固係於原審判決前已經存在，而為法院所未及審酌，惟就該明細表之內容形式
      上觀之，僅能證明聲請人於民國九十一年九月十七日購入「封靈島」十五至二
      十集ＶＨＳ、ＶＣＤ及ＤＶＤ各六片等情，而原確定判決認定被告犯罪之時間
      係自九十一年七月一日起至同年八月五日止，是上開證據尚不足以動搖原有罪
      判決之認定，至聲請人稱：於九十一年九月十七日購入之光碟片，已獲告訴人
      之合法授權，且有回溯之效力云云，惟此係聲請人與告訴人間之民事授權關係
      ，原確定判決所認定聲請人犯罪之時間，既係於聲請人合法購入前，著作權法
      亦無得以事後獲得之合法授權，補正之前未經授權侵害著作財產權之行為等類
      此之相關規定，是聲請人主張之上開證據，並不符合「顯然性」之要件。
（二）聲請人提出之附件二「名風實業有限公司付款簽收單二紙」，日期分別為九十
      一年四月四日及同年月二十日，金額均為新臺幣（下同）一千一百元，惟聲請
      人於警、偵訊中供稱：於九十一年六月二十一日，向業務員以每片二十五元之
      代價購入，共購得五十片等語以觀（見臺灣新竹地方法院檢察署九十一年度偵
      字第四五九一號偵查卷第五、第三十六頁），是該簽收單自形式上觀之，客觀
      上是否可認為真實，已非無疑，況聲請人於上開案件警、偵訊時均供稱：知道
      所購入之ＶＣＤ均為未經授權所重製者，因為該ＶＣＤ沒有封面沒有彩色，很
      粗糙，買入之價格也比經授權重製之片子便宜，因為之前曾與代理商簽訂契約
      授權出租至霹靂封靈島第十四集，第十五、第十六集尚與代理商協議中並未取
      得授權，該盜版之ＶＣＤ係向業務員先拿等語（見上開偵查卷第五、第三十七
      頁），是附件二所稱之「裸片」，究否為合法之重製物，尚值存疑，是聲請人
      主張之上開證據，客觀上其真實性如何，有欠明瞭，與確實新證據之「確實」
      含義不符，自難採為聲請再審之理由。
（三）聲請人提出之附件三「名風實業有限公司九十年十二月四日付款簽收單」，已
      據聲請人於偵查中提出（見上開偵查卷第四十四頁），該項證據既非判決後所
      發現者，即難憑以作為聲請再審之依據，至原審法院對聲請人上開主張採信與
      否，此乃事實審法院運用自由心證法則取捨證據之結果，要與刑事訴訟法第四
      百二十條第一項第六款之「發現確實新證據」之再審要件無涉。綜上，聲請人
      提出之上開證據，均與刑事訴訟法第四百二十條第一項第六款所謂發見之「新
      證據」要件不符，其據以聲請再審，應認為無再審理由，應予駁回。
四、據上論斷，應依刑事訴訟法第四百三十四條，裁定如主文。
中      華      民      國    九十三    年      二      月     十八     日
                              臺灣新竹地方法院刑事第四庭
                                  審判長法  官  王  紋  瑩
                                        法  官  馮  俊  郎
                                        法  官  蔡  欣  怡
右正本證明與原本無異。
本件不得抗告。
                                        書記官  鄭  敏  郎
中      華      民      國    九十三    年      二      月     十八     日
